【裁判字號】    99,易,4
【裁判日期】    990430
【裁判案由】    竊盜
【裁判全文】
臺灣臺南地方法院刑事判決                 99年度易字第4號
公  訴  人  臺灣臺南地方法院檢察署檢察官
被      告  乙○○
上列被告因竊盜案件，經檢察官提起公訴（98年度營偵字第1447
號），本院判決如下：
    主  文
乙○○犯竊盜罪，共貳罪，均累犯，各處有期徒刑伍月，如易科
罰金，均以新臺幣壹仟元折算壹日；又共同犯竊盜罪，累犯，處
有期徒刑伍月，如易科罰金，以新臺幣壹仟元折算壹日。應執行
有期徒刑壹年，如易科罰金，以新臺幣壹仟元折算壹日。
    事  實
一、乙○○於民國94年間因犯施用第一、二級毒品罪、詐欺及竊
    盜等罪，分別經本院各判處有期徒刑8月、6月、3月及2年3
    月確定，其中有期徒刑8月、6月及3月之宣告刑於96年間各
    減刑為期徒刑4月、3月及1月15日，合併定應執行有期徒刑8
    月，並與前揭2年3月之刑期接續執行，嗣於97年8月20日縮
    短刑期假釋出獄並交付保護管束，於97年12月18日保護管束
    期滿，所餘刑期未經撤銷假釋，以已執行論。詎其仍不知悔
    改，意圖為自己不法之所有，先後：
  (一)於98年8月22日16時許，在臺南縣學甲鎮○○路132號前，見
    丁○○所有停放在該處之車牌號碼C8—2245號自用小客車，
    車門未上鎖，且車內鑰匙亦未拔起，乃逕自以該鑰匙發動引
    擎駕駛該車離開，予以竊取得手供己使用。
  (二)又於98年8月22日20時30分許，駕駛其竊得之上開C8—2245
    號車輛，行經臺南縣將軍鄉仁和村和巷104之6號對面之戊○○養豬場，見該養豬場無人看守，乃進入竊取戊○○所有之
    白鐵製養豬飼料食槽3個、鐵製圓形養豬飼料食槽5個、白鐵
    製鐵耙2支及鐵柵門1片等物品得手，並以上開車輛載運離去
    。
  (三)復於98年8月22日22時15分許，駕駛其竊得之上開C8—2245
    號車輛搭載庚○○（另由本院通緝中），行經臺南縣學甲鎮
    宅港里德安寮60之1號之丙○○魚塭，見無人看守，乃與庚○○共同基於意圖為自己不法所有之犯意聯絡，二人一同下
    車進入該魚塭工寮竊取丙○○所有之白鐵製電器開關箱3個
    、白鐵製農藥噴霧器1個、香爐5件及電纜線約40公尺長等物
    品，搬運至上開車輛上，因該二人行竊之際即為在隔壁魚塭
    巡視之甲○○所發現，甲○○立即打電話通知家人報警並就
    近監視乙○○、庚○○二人之舉動，嗣於乙○○、庚○○正
    欲將上開物品載離現場之際，吳明恭等人偕同警員駕駛警車
    到場擋住乙○○、庚○○一車去向，乙○○、庚○○二人見
    狀，旋即棄車各自逃竄，庚○○躲入魚塭工寮，為警員與在
    場民眾先行逮捕，乙○○則跳入魚塭池躲藏，經警員搜索現
    場，於同日22時35分許在魚塭池內逮捕乙○○。嗣警方發現
    乙○○、庚○○二人棄置現場之上開C8—2245號車輛及車上
    放置之白鐵製養豬飼料食槽3個、鐵製圓形養豬飼料食槽5個
    、白鐵製鐵耙2支及鐵柵門1片等物品，分別為丁○○及戊○○養豬場失竊之物，而另行查獲乙○○前揭(一)、(二)竊盜案情
    。
二、案經臺南縣警察局學甲分局報告臺灣臺南地方法院檢察署檢
    察官偵查起訴。
    理  由
一、「事實」欄一之(一)、(二)竊盜部分（適用簡式審判程序）
  (一)本件被告乙○○所犯如「事實」欄一之(一)、(二)竊盜犯行，並
    非死刑、無期徒刑或最輕本刑有期徒刑3年以上之罪，亦非
    高等法院管轄第一審案件，其於本院審理時就此部分被訴事
    實為有罪之陳述，經告知被告簡式審判程序之旨，並聽取檢
    察官及被告之意見後，本院裁定就此部分犯行適用簡式審判
    程序審理。是關於此部分犯行之證據調查，依刑事訴訟法第
    273條之2規定，不受同法第159條第1項、第16 1條之2、第
    161條之3、第163條之1及第164條至第170條之限制；並得依
    同法第310條之2準用第454條之規定製作略式判決書，合先
    敘明。
  (二)證據：
    1.被告乙○○於警詢、偵查及本院審理時之自白。
    2.被害人丁○○於警詢之陳述。
    3.被害人戊○○於警詢之陳述。
    4.扣押書1紙（警卷第37頁）。
    5.臺南縣警察局車輛協尋電腦輸入單、臺南縣警察局車輛尋
      獲電腦輸入單及車牌號碼C8—2245號車輛贓物認領保管單
      （警卷第56至58頁、34頁）
    6.被害人戊○○出具之贓物認領保管單（白鐵製飼料養豬食
      糟3個、鐵製圓形養豬飼料食糟5個、白鐵製鐵耙2支、鐵
      柵門1片）。
    7.被竊物品及現場照片共11幀（警卷第59至64頁）。
二、「事實」欄一之(三)竊盜部分（適用通常審判程序）
  (一)本判決關於「事實」欄一之(三)竊盜部分，所引用之供述及非
    供述證據，檢察官及被告於本案言詞辯論終結前，均未爭執
    其證據能力，本院審酌各該證據之作成或取得之狀況，並無
    非法或不當取證之情事，亦無顯不可信或證據力明顯過低之
    情形，且經本院於審判期日依法進行證據之調查、辯論，依
    刑事訴訟法第159條之5規定，應認均有證據能力。
  (二)訊據被告坦承「事實」欄一之(三)之竊盜犯行，其於本院99年
    1月13日審理之初，雖就此部分犯行曾經否認與同案被告庚○○共犯，並辯稱：是伊去偷魚塭工寮的，是伊自己一人犯
    案的，庚○○當時在車上睡覺，他不知道伊開車去哪裡要做
    什麼，是伊一人下車去偷，不是和庚○○共犯云云（見本院
    卷第61頁）。然查，被告與同案被告庚○○共同行竊丙○○
    魚塭工寮物品之情節，業經當時目擊其等二人竊行經過之證
    人甲○○於警詢及本院審理時證述明確（見警卷第28至30頁
    、本院卷第103至108頁）；且於案發當時先行被逮捕之同案
    被告庚○○，確有進入工寮竊取物品一情，復據甲○○於本
    院指證不移（見本院卷第105頁）。參核被告於警詢之初即
    供述：「（問：你使用何工具作案？共幾人一起做案？）我
    駕駛C8-2245號自小客車載庚○○（60年11月19日生，Ｚ0000
    00000）一起去做案。以徒手搬運物品。」、「（問：做案
    當時你們如何分工？）我們二個一起進去，看到電線及鐵器
    類就拿。沒有把風的。」、「（問：你於何時被人發現的？
    ）我們進去把上述所竊取之物品搬出裝上車之後，就看到有
    人駕車擋住我的車子。」、「(問：請將你被捕之經過為何
    ？）當我發現有人駕車擋住我的車子，我們兩個就分路逃跑
    躲避，庚○○躲在魚塭寮內、我跳入水裡躲藏，過了一會兒
    ，警察來了就被逮捕。」等語（見警卷第2至3頁）；後於本
    院99年4月28日審理時，被告對於證人甲○○證述其與庚○○共同行竊之證詞亦無爭執，並已坦承伊之前否認與庚○○
    共同行竊之所述不實等語（見本院卷第110頁）。足證被告
    與同案被告庚○○共同行竊丙○○魚塭工寮物品之事實，已
    堪認定。同案被告庚○○於警詢及偵查中否認與被告行竊之
    陳詞，應非事實，洵無可信。此外，復有證人丙○○及吳明
    恭二人於警詢或本院審理時證述逮捕被告二人之經過，暨卷
    附之扣押書1紙（警卷第37頁）、丙○○出具之贓物認領保
    管單（警卷第36頁）等供參。從而，被告與同案被告庚○○
    共犯「事實」欄一之(三)竊盜犯行，事證明確，應依法論科。
三、論罪科刑：
  (一)核被告三次竊盜行為，均係犯刑法第320條第1項之竊盜罪。
    被告所犯第三次竊盜犯行（即「事實」欄一之(三)竊盜部分）
    ，與同案被告庚○○有犯意聯絡及行為分擔，為共同正犯。
    又被告所為三次竊盜犯行，犯意各別，時間及犯罪地點亦不
    同，應分論併罰。
  (二)再者，被告有事實欄所載受徒刑執行完畢前科，此有臺灣高
    等法院被告前案紀錄表在卷可按，其受徒刑之執行完畢後，
    5年以內故意再犯本件有期徒刑以上之三罪，均為累犯，各
    應依刑法第47條第1項規定加重其刑。
  (三)爰審酌被告前已有竊盜前科，猶不思正當努力工作營生，再
    犯相同之罪，惡性實屬不輕，惟念其犯後坦承犯行，態度良
    好，並斟酌其犯罪之動機、目的、方法、所竊取之財物價值
    不高等一切情狀，各量處如主文所示之刑，並各諭知易科罰
    金之折算標準及定其應執行之刑。
四、依刑事訴訟法第273條之1第1項、第299條第1項前段、第310
    條之2、第454條，刑法第320條第1項、第47條第1項、第51
    條第5款、第41項第1項前段，刑法施行法第1條之1，判決如
    主文。
本案經檢察官己○○到庭執行職務。
中    華    民    國    99    年    4     月    30    日
                  刑事第四庭  法  官  陳淑卿
以上正本證明與原本無異。
如不服本判決應於收受本判後10日內向本院提出上訴書狀，並應
敘述具體理由。如未敘述上訴理由者，應於上訴期間屆滿後20日
內向本院補提理由書狀（均須按他造當事人之人數附繕本）「切
勿逕送上級法院」。
                              書記官  周怡青
中    華    民    國    99    年    4     月    30    日
附錄本案所犯法條全文：
刑法第320條第1項：
意圖為自己或第三人不法之所有，而竊取他人之動產者，為竊盜
罪，處5年以下有期徒刑、拘役或500元以下罰金。

司法院資訊處製作；財團法人民間司法改革基金會備份。
